# 请教陈版，募投项目费用的处理

提问人：Manson_Luci 时间：2017-09-14 14:25:37
公司对中介机构支付的IPO募投项目可行性研究的咨询费是作为费用处理合适，还是可以作为直接费用待后期发行冲减资本溢价更合适？

回答人：chenyiwei
应直接费用化处理。正常的逻辑是先有投资项目后有融资需求，必须首先证明某个投资项目的可行性，而不是为了将某个项目作为募投项目而专门对其可行性研究，所以募投项目的可行性研究费用并不是与发行权益性证券直接相关的交易费用，而是与该项目本身更相关，与其他非募投项目的可行性研究费用按同一原则处理。